臺灣嘉義地方法院刑事判決
110年度訴字第612號
公  訴  人  臺灣嘉義地方檢察署檢察官
被      告  莊閔傑




選任辯護人  鄭瑋哲律師（法扶律師）
上列被告因違反毒品危害防制條例案件，經檢察官提起公訴（11
0年度偵字第10033號），本院判決如下：
    主  文
莊閔傑販賣第一級毒品，累犯，處有期徒刑玖年；未扣案之犯罪
所得新臺幣參萬伍仟元、未扣案之門號○○○○○○○○○○號行動電話壹
具（含SIM卡壹張）均沒收，於全部或一部不能沒收或不宜執行
沒收時，均追徵其價額。又販賣第一級毒品，累犯，處有期徒刑
拾年；未扣案之犯罪所得新臺幣柒萬伍仟元、未扣案之門號○○○○
○○○○○○號行動電話壹具（含SIM卡壹張）均沒收，於全部或一部
不能沒收或不宜執行沒收時，均追徵其價額。有期徒刑部分，應
執行有期徒刑拾貳年；沒收部分併執行之。
    犯 罪 事 實
一、莊閔傑意圖營利，基於販賣第一、二級毒品之各別犯意，以
    0000000000行動電話門號為聯絡工具，於附表編號一、二所
    示之時間、地點，以附表編號一、二所示之價格，販賣附表
    編號一、二所示價量之毒品與林香岑。
二、案經嘉義縣警察局移送臺灣嘉義地方檢察署檢察官偵查起訴
    。
    理  由
一、本判決後述所引用之傳聞證據，被告莊閔傑及辯護人知有刑
    事訴訟法第159條第1項不得為證據之情形，而於審理時表示
    沒有意見而不予爭執(本院卷第422頁)，且迄至言詞辯論終
    結前均未聲明異議，本院審酌上開證據與待證事實具有自然
    關聯性，符合法定程式，且未受除刑事訴訟法第159條第1項
    規定外之法律之禁止或排除，依上開證據作成時之情況，具
    有可信性，以之作為證據應屬適當，爰依刑事訴訟法第159
    條之5第2項規定，認均得為證據使用。
二、上開犯罪事實均經被告於偵查、審理時自白不諱(偵卷第31
    頁、本院卷第425至426頁)，核與證人林香岑、蔡佳樹於警
    詢及偵查中之供證情詞相符(警卷第3至第6頁反面、第17頁
    反面至第18頁反面、偵卷第18至19、42至43頁)，復有路口
    監視器擷取照片、樂億皇家渡假酒店監視器擷取照片、0000
    000000行動電話門號通訊監察譯文在卷可考(警卷第9頁反面
    至10、13至16頁)，足認被告之自白與事實相符，堪以採信
    。又被告與證人林香岑在附表編號一、二交易毒品中，被告
    各賺得新臺幣(下同)3000元乙節，亦經被告於審理時直言在
    卷(本院卷第425至426頁)，可見被告二次交易毒品時，皆具
    備販賣毒品之營利意圖，甚屬明灼。綜上所述，被告前開犯
    行，事證明確，應予依法論科。
三、
(一)核被告就附表編號一所為，係犯毒品危害防制條例第4條第1
    項之販賣第一級毒品罪；就附表編號二所為，係犯毒品危害
    防制條例第4條第1項、第2項之販賣第一級、第二級毒品罪
　　。被告販賣前持有第一級毒品海洛因、第二級毒品甲基安非
    他命之低度行為，為販賣之高度行為所吸收，不另論罪。就
    附表編號二部分，被告以一販賣行為，同時觸犯毒品危害防
    制條例第4條第1項、第2項之販賣第一級、第二級毒品罪，
    為想像競合犯，應依刑法第55條前段之規定，從一重以毒品
    危害防制條例第4條第1項之販賣第一級罪處斷。上開2罪，
    被告犯意各別，行為時間、地點可分，應予分論併罰。
(二)被告前因販賣第三級毒品案件，經臺灣高雄地方法院以102
    年度訴字第255號判決論處共2罪，各處有期徒刑2年8月，應
    執行有期徒刑3月確定，被告入監服刑後，假釋付保護管束
    ，嗣假釋經撤銷，入監執行殘刑1年19日，於民國107年3月1
    4日執行完畢，有臺灣高等法院被告前案紀錄表、執行案件
    資料表在卷足參(本院卷第394至395、433至440頁)，其於受
    前案有期徒刑之執行完畢後，5年以內故意再犯本案有期徒
    刑以上之2罪，皆為累犯，又本院審酌被告經有期徒刑執行
    完畢，理應產生警惕作用，並能因此自我控管，然卻故意再
    犯同屬毒品性質之本案，足見前案徒刑執行並無成效，其對
    刑罰之反應力顯然較為薄弱，爰均依刑法第47條第1項之規
    定，加重其最低本刑（法定刑為死刑、無期徒刑部分依法不
    得加重）。被告就附表各編號之犯罪於偵查及審判中自白犯
    行，均應依毒品危害防制條例第17條第2項規定減輕其刑。
    另販賣第一級毒品罪之法定刑為「死刑或無期徒刑；處無期
    徒刑者，得併科新臺幣三千萬元以下罰金」。然同為販賣第
    一級毒品之人，其原因動機不一，犯罪情節未必盡同，或有
    大盤毒梟者，亦有中、小盤之分，甚或僅止於吸毒者友儕間
    為求互通有無之有償轉讓者亦有之，其販賣行為所造成危害
    社會之程度自屬有異，法律科處此類犯罪，所設之法定最低
    本刑卻同為上開法定刑，不可謂不重。於此情形，倘依其情
    狀處以有期徒刑，即足以懲儆，並可達防衛社會之目的者，
    自非不可依客觀之犯行與主觀之惡性二者加以考量其情狀，
    是否有可憫恕之處，適用刑法第59條之規定酌量減輕其刑，
    期使個案裁判之量刑，能斟酌至當，符合比例原則。而被告
    本案販賣第一級毒品對象僅有一人，販賣之毒品價量尚與大
    盤毒梟有別，如不論其情節輕重，遽處以販賣第一級毒品罪
    減輕後之最低本刑15年，實屬情輕法重，過於嚴苛，是其犯
    罪情狀，顯有可憫恕之情況，本院認科以最低度刑，仍嫌過
    重，爰再刑法第59條規定減輕其刑，並依法先加重（法定刑
    為死刑、無期徒刑部分依法不得加重）後遞減輕之。至於被
    告固曾供出毒品上游「一張」，但警方未能查獲其他正犯或
    共犯等節，有嘉義縣警察局函文在卷可憑(本院卷第389頁)
    ，因而被告無毒品危害防制條例第17條第1項減免其刑規定
    之適用。
(三)爰以行為人之責任為基礎，依被告之陳述及前案紀錄，審酌
    被告曾有運輸毒品、施用毒品之紀錄，有臺灣高等法院被告
    前案紀錄表在卷可參（本院卷第400至401頁）；於審理時自
    陳國小肄業、離婚、先前從事水電工作、生有1子（本院卷
    第426頁），及販賣毒品之價量、對象人數等一切情狀，量
    處如主文所示之刑。被告持用以販賣毒品之門號0000000000
    號行動電話1具（含SIM卡1張），雖未扣案，仍應分別依毒
    品危害防制條例第19條第1項前段規定，不問屬於犯罪行為
    人與否，宣告沒收，並依刑法第38條第4項規定，諭知於全
    部或一部不能沒收或不宜執行沒收時，追徵其價額。被告犯
    賣毒品之犯罪所得35000元、75000元，亦未扣案，應依刑法
    第38條之1第1項前段、第3項規定，分別宣告沒收，於全部
    或一部不能沒收或不宜執行沒收時，均追徵其價額。上開多
    數沒收之宣告，應併執行之。
據上論斷，應依刑事訴訟法第299條第1項前段（依刑事判決精簡
原則，僅記載程序法條），判決如主文。
本案經檢察官吳咨泓提起公訴；檢察官陳昱奉、林津鋒到庭執行
職務。
中　　華　　民　　國　　111 　年　　11　　月　　17　　日
                  刑事第九庭  審判長法　官  康敏郎
　　　　　　　　　
                                    法　官  簡仲頤
　　　　　　　　　　　　　　　　　　
                                    法　官  沈芳伃
以上正本證明與原本無異。
如不服本判決應於收受判決後20日內向本院提出上訴書狀，並應敘述具體理由；其未敘述上訴理由者，應於上訴期間屆滿後20日內向本院補提理由書（均須按他造當事人之人數附繕本）「切勿逕送上級法院」。　　　　　　　　　　　　
中　　華　　民　　國　　111 　年　　11　　月　　18　　日
                                    書記官  柯凱騰
◎附錄本案論罪科法條全文：
毒品危害防制條例第4條
製造、運輸、販賣第一級毒品者，處死刑或無期徒刑；處無期徒
刑者，得併科新臺幣3千萬元以下罰金。
製造、運輸、販賣第二級毒品者，處無期徒刑或10年以上有期徒
刑，得併科新臺幣1千5百萬元以下罰金。
製造、運輸、販賣第三級毒品者，處7年以上有期徒刑，得併科
新臺幣1千萬元以下罰金。
製造、運輸、販賣第四級毒品者，處5年以上12年以下有期徒刑
，得併科新臺幣5百萬元以下罰金。
製造、運輸、販賣專供製造或施用毒品之器具者，處1年以上7年
以下有期徒刑，得併科新臺幣1百50萬元以下罰金。
前五項之未遂犯罰之。

附表(時間：民國；金額：新臺幣)：
編號 時間 地點 販賣毒品及金額 一 109年11月13日凌晨2時10分許稍後 嘉義市○○路000號「樂億皇家渡假酒店」6031號房內 35000元之第一級毒品海洛因 二 109年11月16日凌晨4時後許稍後 嘉義市○○路00號「歐特屋汽車旅館」內 35000元之第一級毒品海洛因及40000元之第二級毒品甲基安非他命